臺灣臺中地方法院刑事判決　　　　　　　　　　九十一年度中交簡上字第一六九號
　　上　訴　人　臺灣台中地方法院檢察署檢察官
　　被　　　告　甲○○
右列上訴人因被告公共危險案件，不服本院臺中簡易庭九十一年度中交簡字第二八六
號中華民國九十一年三月八日第一審簡易判決（聲請案號：臺灣臺中地方法院檢察署
九十一年度偵字第二四四八號）提起上訴，本院管轄之第二審合議庭判決如左：
    主  文
上訴駁回。
    事實及理由
一、本案經本院審理結果，認第一審簡易判決認事用法及量刑均無不當，應予維持，
    並引用第一審判決書記載之事實、證據及理由。
二、檢察官上訴意旨略以：被告甲○○因酒後駕車注意力無法集中，與沿台中市○○
    路往學士路方向行駛之洪家隆所駕駛之Ｈ九─一０一三號自用小客車發生碰撞後
    ，復撞及停放於大雅路傍之告訴人乙○○所有Ｎ七─五０八號營業小客車、三Ｋ
    ─五０九六號自用小客車及中華電信公司之變電箱，且被告犯後無意賠償告訴人
    之損害，原審僅量處拘役五十五日，如易科罰金，以三百元折算一日，顯屬過輕
    等語。經查，被告於民國九十一年一月三十日下午三時許，在台中市○○路朋友
    住處飲酒後，其呼氣之酒精濃度達０點四四MG/L，已達不能安全駕駛動力交通工
    具之程度，竟於同日下午三時三十分許，仍駕駛車牌號碼三Ｊ─九五０七號自用
    小客車，沿台中市○區○○路往五權路方向行駛，並於同日下午三時五十分，在
    台中市○區○○路、英才路口肇事等事實，業據被告於檢察官訊問及本院審理時
    均坦白不諱，並有台中市警察局第二分局道路交通事故調查報告表、酒精濃度測
    試單各一件及現場照片八紙在卷可稽，應認被告自白與事實相符，事證明確，其
    犯行洵堪認定。本院審酌被告犯罪之動機、目的、並被告呼氣之酒測濃度為０點
    四四MG/L，酒測濃度尚不甚高，犯罪所生之危害，及坦承犯罪之犯後態度尚稱良
    好等一切情狀，因認原審以被告所犯公共危險，罪證明確，而適用刑法第一百八
    十五條之三、第四十一條第一項前段，罰金罰鍰提高標準條例第二條規定，判處
    被告拘役五十五日，並諭知易科罰金之折算標準，其認事用法及量刑，均無不當
    ；檢察官上訴意旨雖以被告犯後未與告訴人乙○○和解及量刑過輕為由，指摘原
    判決不當；然查被告肇事後，業已與分別與車牌號碼Ｈ九─一０一三號三Ｋ─五
    ０九六號自用小客車之所有權人和解，並賠償其損害，為被告於本院審理時供述
    甚明，並有和解書一件在卷可證，而被告雖未與告訴人乙○○和解，則係因雙方
    對應賠償之金額認知有所差異，故未和解；且查本案被告所犯係刑法第一百八十
    五條之三公共危險罪，其所侵害之法益為社會法益，告訴人固因被告之肇事行為
    而受有損害，然並非因被告公共危險犯罪所生之損害；綜上所述，本院認檢察官
    之上訴為無理由，應予駁回。
據上論斷，應依刑事訴訟法第四百五十五條之一第三項、第三百七十三條、第三百六
十八條，判決如主文。
中      華      民      國      九十一      年      六      月    二十  日
                                    臺灣臺中地方法院刑事第一庭
                                        審判長法  官  林清鈞
                                              法  官  陳慧珊
                                              法  官  林源森
右正本證明與原本無異
不得上訴
                                              書記官
中      華      民      國      九十一      年      六      月    二十  日
附錄本案論罪科刑法條全文：
中華民國刑法第一百八十五條之三
服用毒品、麻醉藥品、酒類或其他相類之物，不能安全駕駛動力交通工具
而駕駛者，處一年以下有期徒刑、拘役或三萬元以下罰金。
